【裁判字號】    89,毒抗,329
【裁判日期】    891130
【裁判案由】    聲請觀察勒戒
【裁判全文】
臺灣高等法院高雄分院刑事裁定                    八十九年度毒抗字第三二九號
    抗  告  人  臺灣高雄地方法院檢察署檢察官
    被      告  甲○○
右抗告人因被告觀察勒戒案件，不服臺灣高雄地方法院中華民國八十九年七月三十一
日裁定（八十九年度毒聲字第五九九四號），提起抗告，本院裁定如左：
      主      文
原裁定撤銷，發回臺灣高雄地方法院。
      理      由
一、抗告意旨略以：被告甲○○前經台灣高雄地方法院以八十八年度毒聲字第一九０
    六號裁定令入戒治處所施以強制戒治，於八十八年十月十三日強制戒治期滿，並
    經臺灣高雄地方法院檢察署於八十九年二月十七日以八十九年度戒毒偵字第一五
    三號不起訴處分。詎被告於強制戒治期滿後，前揭不起訴處分前，再度施用毒品
    ，抗告人依該條例第二十條之規定聲請將被告甲○○送勒戒處所觀察、勒戒，並
    無不合，原審竟誤認被告係不起訴處分後再犯，駁回抗告人聲請，爰提起抗告，
    請求撤銷原裁定等語。
二、原裁定以：本件被告前因施用毒品案件，經檢察官聲請台灣高雄地方法院以八十
    七年度毒聲字第五四號裁定送觀察、勒戒後，認有繼續施用毒品傾向，又聲請台
    灣高雄地方法院送強制戒治，再於滿三個月後，因無繼續戒治之必要，聲請台灣
    高雄地方法院裁定停止戒治付保護管束，復因被告於保護管束期間內施用毒品，
    經聲請台灣高雄地方法院裁定撤銷停止戒治，付強制戒治，迄民國（下同）八十
    八年十月十三日期滿，並經檢察官於八十九年二月十七日以八十九年度戒毒偵字
    第一五三號不起訴處分確定在案。被告係自上揭不起訴處分確定後五年以內再犯
    施用毒品之罪，依毒品危害防制條例第二十三條規定，自應裁定令入戒治處所施
    以強制戒治，毋庸再送勒戒處所觀察、勒戒，因而駁回抗告人聲請將被告送勒戒
    處所觀察、勒戒，固非無見。
三、惟按犯第十條之罪者，經強制戒治期滿，應由檢察官為不起訴處分，不起訴處分
    後，五年以內再犯第十條之罪者，不適用前項之規定。但應由檢察官聲請法院裁
    定先令入戒治處所施以強制戒治，毒品危害防治條例第二十三條規定第一項、第
    二項定有明文。本件抗告人以被告甲○○基於概括犯意，自八十八年十二月初起
    至八十八年十二月三十一日止，連續在高雄縣梓官鄉○○村○○路四九０號施用
    第一級毒品海洛因，聲請將被告送勒戒處所觀察、勒戒。是被告再犯施用第一級
    毒品之時間，係在前案台灣高雄地方法院檢察署檢察官於八十九年二月十七日以
    八十九年度戒毒偵字第一五三號不起訴處分前，並非檢察官不起訴處分後再犯，
    原裁定認被告係上揭不起訴處分後，五年以內再犯施用毒品之罪，因而駁回抗告
    人聲請將被告送勒戒處所觀察、勒戒，尚有未洽。本件抗告意旨指摘原裁定不當
    ，為有理由，自應將原裁定撤銷，發回原審法院另為妥適之裁定。
四、據上論斷，應依刑事訴訟法第四百十三條前段裁定如主文。
中    華    民    國     八十九     年      十一      月      三十      日
                              臺灣高等法院高雄分院刑事第一庭
                                  審判長法官  翁慶珍
                                        法官  李春昌
                                        法官  周賢銳
右正本證明與原本無異。
不得再抗告。
                                      書記官  黃琳群
中    華    民    國     八十九     年      十二      月       五       日
                                                      Ａ


司法院資訊處製作；財團法人民間司法改革基金會備份。
